【裁判字號】    91,易,1583
【裁判日期】    920521
【裁判案由】    恐嚇
【裁判全文】
臺灣桃園地方法院刑事判決                        九十一年度易字第一五八三號
    公  訴  人  臺灣桃園地方法院檢察署檢察官
    被      告  丙○○
右列被告因恐嚇案件，經檢察官提起公訴（九十一年度偵字第一九五七號），本院判
決如左：
    主  文
丙○○共同連續以加害生命、身體之事，恐嚇他人致生危害於安全，處有期徒刑肆月
，如易科罰金，以佰元折算壹日。
    事  實
一、緣丙○○因受乙○○所託，代為尋找綽號「球球」之女子林婉婷，丙○○找到該
    名女子後，即持林婉婷所簽發面額共計新台幣（下同）三十六萬元之本票數紙，
    於民國九十一年一月三日晚間，前往乙○○在桃園縣八德市○○路與廣隆街口經
    營之檳榔攤，以其持有上開本票為由，要求乙○○代為清償票款，乙○○雖答應
    清償後，但未付款，丙○○竟基於恐嚇之概括犯意，以「錢若不拿出來，就要押
    乙○○走」之加害乙○○自由之事，恫嚇乙○○等人，使乙○○二人心生畏懼，
    致生危害於安全，雙方經協商後，乙○○之姐甲○○同意先交付五萬元予丙○○
    ，並於隔天付款，丙○○等人即先行離去。詎丙○○於翌日（四日）偕同綽號「
    董仔」、「蚊哥」之不詳姓名年籍成年男子二人，前往乙○○位於桃園縣八德市
    ○○街二十八號住處拿錢時，丙○○堅持要拿十萬元，並由「董仔」承前相同犯
    意之犯意聯絡及行為分擔，以「如果不給錢，要請你們吃子彈」等加害乙○○、
    甲○○二人之生命、身體之言詞，恫嚇乙○○、甲○○，致乙○○、甲○○二人
    心生畏懼，致生危害於安全，甲○○始於當日下午九時許，交付現金十萬元予丙○○，丙○○並同時交付林婉婷簽發之本票二張（共計六萬元）予甲○○。嗣後
    丙○○又撥打乙○○之電話，由甲○○接聽，丙○○並對甲○○表示：該名女子
    在其手上，要再付十五萬元才能放人等語，迨丙○○於同年月九日下午五時許，
    再度前往乙○○經營之檳榔攤，欲向乙○○拿取後續之十五萬元時，催促在場之
    甲○○、乙○○趕快籌錢，丙○○復於同年月十日下午五時三十五分許，又撥打
    甲○○之行動電話探詢款項準備情形，因甲○○推稱景氣不佳，無法一下籌出所
    需款項，丙○○竟復承前相同犯意，再以：「多少要籌一點，不然要對乙○○不
    利」等加害乙○○生命、身體之事恐嚇甲○○，亦令其心生畏懼而致生危害於安
    全。嗣因徐明義不勝其擾，於同年月十一日報警處理，經警於同日下午九時三十
    分許，丙○○再度前往乙○○住處取款時，將其當場查獲，而悉上情。
二、案經甲○○訴由桃園縣警察局中壢分局報請臺灣桃園地方法院檢察署檢察官偵查
    起訴。
    理  由
一、訊據被告丙○○固不否認有於右揭時地前往被害人乙○○經營之檳榔攤、住處等
    處，向被害人乙○○、甲○○拿錢，且已收受十萬元之事實，惟矢口否認有何恐
    嚇犯行，辯稱：是乙○○答應要幫林婉婷償還本票債務的，其並未說恐嚇的話，
    只是在被害人家中拿錢時，和其一起去的朋友「董仔」說話較大聲而已，也沒有
    說任何恐嚇的話云云。經查：右揭時地犯罪事實，業據被害人乙○○、甲○○二
    人於本院審理中指訴綦詳，核與證人即甲○○友人丁○○於本院調查中證稱：「
    （問：有無看過在庭被告？當時看到幾個人到被害人家中？）今年一月份晚上七
    點左右在被害人家中看過。我忘記是哪一天了。三個人。」、「（問：當時被告
    說任何話？到被害人家中的目的？）被告當時並沒有說什麼，是他朋友說若不給
    錢的話，要請被害人他們吃子彈。他朋友即說話的那個人並拍桌子，態度很兇。
    」等語明確，核與被害人乙○○、甲○○前開指訴相符，被告對此亦供稱：「（
    問：對證人所言有何意見？）沒有意見。他所言實在。」、「（問：與何人去被
    害人家中？）那二個人我認識不久，一個人叫「董仔」，另外一個人是董仔帶來
    的朋友。因為我要去向乙○○要那本票的錢，他們二人就說要去跟去看，因為我
    有跟他們說如果我幫乙○○找到人，乙○○要幫忙還錢。他們二人說話是比較大
    聲，但沒有說要請被害人吃子彈」、「（問：去向被害人乙○○二人要錢是你主
    導還是另外二人主導？）是我主導。」等語，互核相符，且經證人即查獲警員楊
    智聰於偵查中、警員宗朝輝於本院調查中，均到庭證稱渠等接獲報案後前往現場
    查獲被告之情形在卷，從而，被害人二人指摘遭被告以前揭嚴詞恫嚇乙節，尚非
    子虛。審酌被告以「錢若不拿出來，就要押乙○○走」、「如果不給錢，要請你
    們吃子彈」、「多少要籌一點，不然要對乙○○不利」等加害被害人二人之生命
    、身體、自由之事，恐嚇被害人二人，衡諸常情，任何人在面對以此種言詞恫嚇
    之威脅時，均會感到恐怖，而對其生命、身體或自由產生恐懼不安之心理，是以
    ，被告之行為已足令被害人二人心生畏懼而致生危害於安全，至為灼然，此外，
    並有被告交予被害人之林婉婷所簽本票二紙附卷足參。被告空言否認前揭恐嚇犯
    行，要屬事後卸責之詞，不足採信。是本件事證明確，被告犯行堪予認定，應予
    依法論科。
三、核被告所為，係犯刑法第三百零五條之恐嚇危害安全罪。被告與綽號「董仔」、
    「蚊哥」之不詳姓名年籍成年男子二人間，就九十一年一月四日該次恐嚇犯行有
    犯意聯絡及行為分擔，應依刑法第二十八條規定論以共同正犯。被告先後三次恐
    嚇犯行，時間緊接，犯罪構成要件相同，顯係基於概括犯意為之，為連續犯，應
    依刑法第五十六條規定論以情節最重之九十一年一月四日所為共同以加害生命、
    身體之事，恐嚇告訴人二人之罪一罪，並加重其刑。被告於九十一年一月四日該
    次恐嚇犯行中，以一恐嚇行為同時恫嚇告訴人二人，係一行為觸犯二罪名，為想
    像競合犯，應依刑法第五十五條之規定從一重處斷。爰審酌被告犯罪之動機、目
    的、素行、以前揭言詞恫嚇被害人之手段、被告之品行、智識程度、犯罪後所生
    損害及被告犯罪後之態度等一切情狀，量處如主文所示之刑，並諭知易科罰金之
    折算標準，以資懲儆。
據上論斷，應依刑事訴訟法第二百九十九條第一項前段，刑法第二十八條、第五十六
條、第三百零五條、第五十五條、第四十一條第一項前段，罰金罰鍰提高標準條例第
一條前段、第二條，判決如主文。
本案經檢察官吳廣莉到庭執行職務。
中      華      民      國      九十二    年      五    月    二十一    日
                                    臺灣桃園地方法院刑事第一庭
                                    審判長法  官  吳  爭  奇
                                          法  官  陳  永  來
                                          法  官  胡  芷  瑜
右正本證明與原本無異。
如不服本判決，應於判決送達後十日內，向本院提出上訴狀。
                                          書記官  劉  晨  輝
中      華      民      國      九十二    年      五    月    二十八    日
附錄全案論罪科刑法條
刑法第三百零五條
以加害生命、身體、自由、名譽、財產之事恐嚇他人，致生危害於安全者，處二年以
下有期徒刑、拘役或三百元以下罰金。


司法院資訊處製作；財團法人民間司法改革基金會備份。
